臺灣板橋地方法院刑事判決　　　　　　 100年度易字第956號
公　訴　人　臺灣板橋地方法院檢察署檢察官
被　　　告　黃佳吟
上列被告因犯竊盜案件，經檢察官提起公訴（100 年度偵字第40
15號），被告於審理中為有罪陳述，經告知簡式審判程序之旨，
並聽取當事人之意見後，由本院裁定行簡式審判程序，判決如下
：
    主  文
黃佳吟犯竊盜罪，共貳罪，各處拘役拾日，如易科罰金，均以
新臺幣壹仟元折算壹日。應執行拘役伍拾日，如易科罰金，以新
臺幣壹仟元折算壹日。
    事  實
一、黃佳吟前因犯下列竊盜等案件，僅經判決科刑，並已部分執
    行完畢（於本案均不構成累犯之前科）：
  (一)前因於民國99年1 月12日犯竊盜罪，經本院以99年度簡字第
    820 號刑事簡易判決判處拘役二十日，緩刑二年，於99年3
    月12日確定。嗣經撤銷緩刑後，於100 年5 月7 日入監執行
    ，於100 年5 月26日因拘役執行完畢出監。
  (二)復因於99年3 月29日犯竊盜罪，經本院以99年度簡字第3872
    號刑事簡易判決判處罰金新臺幣一萬元，如易服勞役，以新
    臺幣一千元折算一日，於99年6 月5 日確定，於100 年2 月
    3 日罰金易服勞役執行完畢。
  (三)又因於100 年4 月30日及100 年5 月6 日分別犯竊盜罪，經
    本院以100 年度簡字第3883號刑事簡易判決分別判處拘役二
    十日、三十日，並定其應執行刑為拘役四十日。
二、黃佳吟因上開竊盜犯行經偵審判決確定後，又分別於下列各
    該時地，為各該竊盜犯行，其情形略以：
  (一)於99年11月9 日下午5 時許，在魏鳳珍開設委由林志勳經營
    管領之位於臺北縣三重市（現改為新北市三重區○○○○路
    3 號之「金興發生活百貨」商店內，基於將賣場商品藏放在
    其手提袋內以竊取賣場商品之竊盜犯意，意圖為自己不法之
    所有，將陳列於貨架上之辛拉麵一碗（價值新臺幣29元），
    藏放在其手提袋內，而竊取該商品既遂。惟上開竊取過程，
    已遭店內員工發覺，並於其自欲該店離去之際，將其攔阻，
    當場自其手提袋內取出遭竊之商品。
  (二)於100 年1 月24日晚間6 時許，在前開「金興發生活百貨」
    商店內，基於將賣場商品藏放在其手提袋內以竊取賣場商品
    之竊盜犯意，意圖為自己不法之所有，將陳列於貨架上之盒
    裝玉米濃湯四盒及甘百世巧克力三包（總計價值新臺幣250
    元），藏放在其手提袋內，而竊取該等商品既遂。惟上開竊
    取過程，遭林志勳所發覺，並於其自欲該店離去之際，將其
    攔阻，並報警處理。
三、案經新北市政府警察局三重分局移送臺灣板橋地方法院檢察
    署檢察官偵查起訴。
    理  由
一、本案被告黃佳吟所犯係死刑、無期徒刑或最輕本刑為三年以
    上有期徒刑以外之罪，於本院審理程序進行中，被告先就被
    訴事實為有罪之陳述，經本院告知簡式審判程序之旨，並聽
    取公訴人、被告之意見後，由本院依刑事訴訟法第273 條之
    1 第1 項規定，裁定進行簡式審判程序。
二、上開事實業據被告黃佳吟於本院審理中均坦承不諱，核與證
    人林志勳於警詢中證述之情節相符，並有扣押物品目錄表、
    贓物認領保管單二紙在卷可稽，是被告上開具任意性之自白
    核與事實相符應堪信實。本案事證明確，被告犯行洵堪認定
    ，應予依法論科。
三、被告黃佳吟就其如事實欄二各欄所示之各該行為，核其所為
    ，均係犯刑法第320 條第1 項之竊盜罪，共二罪。被告就事
    實欄二、(二)所示之該次犯行雖竊取數項商品，惟其該次均係
    基於單一竊盜之犯意，且係於同一時地所為，自屬單純一行
    為，均僅論以一罪。被告就上開二次犯行，其犯意各別，行
    為互異，自屬數罪，應予分論併罰。爰審酌被告前已因竊盜
    犯行經偵審程序判決有罪並部分執行完畢，復為本案竊盜犯
    行，所為顯屬非是，茲斟酌被告犯案動機、手段、犯後均坦
    承犯行，竊得財物之價值均非重大，且均返還被害店家，並
    就事實欄二、(一)所示該次犯行亦已與店家以一千元和解，公
    訴人雖就被告所犯各罪請求各量處有期徒刑三月，惟斟酌各
    罪之犯行樣態及財務價值，公訴人請求量處刑度，稍有過重
    ，茲就所犯各罪，分別量處如主文所示之刑，並定其應執行
    刑如主文所示，另就宣告刑及應執行刑部分，均諭知易科罰
    金之折算標準，如主文所示。
據上論斷，應依刑事訴訟法第273 條之1 第1 項、第299 條第1
項前段，刑法第320 條第1 項、第51條第6 款、第41條第1 項，
刑法施行法第1 條之1 第1 項、第2 項前段，判決如主文。
本案經檢察官林慈雁到庭執行職務。
中    華    民    國   100    年    6     月    17    日
                  刑事第四庭  法  官  陳世旻
上列正本證明與原本無異。
如不服本判決，應於判決送達後10日內敘明上訴理由，向本院提
出上訴狀 (應附繕本) ，上訴於臺灣高等法院。其未敘述上訴理
由者，應於上訴期間屆滿後20日內向本院補提理由書「切勿逕送
上級法院」。
                              書記官  梁福建
中    華    民    國   100    年    6     月    20    日
附錄：本案論罪科刑法條
中華民國刑法
中華民國刑法第320 條（普通竊盜罪、竊佔罪）
意圖為自己或第三人不法之所有，而竊取他人之動產者，為竊盜
罪，處五年以下有期徒刑、拘役或五百元以下罰金。
意圖為自己或第三人不法之利益，而竊佔他人之不動產者，依前
項之規定處斷。
前二項之未遂犯罰之。
中華民國刑法施行法 (民國95年6 月14日修正)
第1-1 條
中華民國九十四年一月七日刑法修正施行後，刑法分則編所定罰
金之貨幣單位為新臺幣。
九十四年一月七日刑法修正時，刑法分則編未修正之條文定有罰
金者，自九十四年一月七日刑法修正施行後，就其所定數額提高
為三十倍。但七十二年六月二十六日至九十四年一月七日新增或
修正之條文，就其所定數額提高為三倍。